臺灣臺北地方法院民事裁定
111年度消債聲免字第16號
聲  請  人  
即債務人    劉洸榮  
代  理  人  陳祥彬律師(法扶律師)
相  對  人  
即債權人    台北富邦商業銀行股份有限公司

法定代理人  程耀輝  


相  對  人  
即債權人    國泰世華商業銀行股份有限公司

法定代理人  郭明鑑  


代  理  人  王行正  
相  對  人  
即債權人    花旗(台灣)商業銀行股份有限公司


法定代理人  莫兆鴻  


代  理  人  陳正欽  
相  對  人  
即債權人    遠東國際商業銀行股份有限公司

法定代理人  周添財  


相  對  人  
即債權人    玉山商業銀行股份有限公司


法定代理人  黃男州  
代  理  人  喬湘秦  
相  對  人  
即債權人    中國信託商業銀行股份有限公司


法定代理人  利明献  


相  對  人  
即債權人    萬榮行銷股份有限公司

法定代理人  呂豫文  


相  對  人  
即債權人    滙誠第一資產管理股份有限公司

法定代理人  莊仲沼  


相  對  人  
即債權人    良京實業股份有限公司

法定代理人  平川秀一郎



相  對  人  
即債權人    仲信資融股份有限公司

法定代理人  陳鳳龍  
代  理  人  王筑萱  
相  對  人  
即債權人    金陽信資產管理股份有限公司

法定代理人  陳雨利  
代  理  人  陳信華  
相  對  人  
即債權人    新加坡商艾星國際有限公司台灣分公司

法定代理人  曾慧雯  


上列當事人間聲請消費者債務清理事件，本院裁定如下：
    主  文
聲請人劉洸榮應予免責。
    理  由
一、按法院裁定開始清算程序後，債務人有薪資、執行業務所得
    或其他固定收入，而普通債權人之分配總額低於債務人聲請
    清算前2年間，可處分所得扣除自己及依法應受其扶養者所
    必要生活費用之數額者，法院應為不免責之裁定，消費者債
    務清理條例（下稱消債條例）第133條前段定有明文。又債
    務人因該條例第133條之情形，受不免責之裁定確定後，繼
    續清償達該條規定之數額，且各普通債權人受償額均達其應
    受分配額時，得聲請法院裁定免責，復為該條例第141條所
    明定。是若債務人繼續清償達第133條所訂數額而依第141條
    規定聲請法院裁定免責時，法院即無裁量餘地，應為免責之
    裁定（司法院97年第4期民事業務研究會第15號研究意見參
    照）。
二、聲請意旨略以：債務人前經本院於民國109年7月20日以109
    年度消債職聲免字第13號裁定(下稱系爭裁定)認債務人有消
    債條例第133條規定之事由而裁定不免責確定。嗣債務人已
    依系爭裁定附表所示債權人之債權比例及應受分配額向各債
    權人清償，其中原債權人立新資產管理股份有限公司(下稱
    立新公司)於109年5月13日與仲信資融股份有限公司(下稱仲
    信公司)合併，立新公司為消滅公司，仲信公司為存續公司
    ，是立新公司之一切權利義務，由合併後存續之仲信公司承
    受，債務人自應向仲信公司償還伊對立新公司之債務。而債
    務人之清償之總額，與消債條例第133條所定之數額新臺幣(
    下同)428,892元相符，爰依消債條例第141條之規定聲請免
    責等語(本院卷第37、52頁)。
三、經查，
(一)本院前以系爭裁定認債務人聲請前兩年之可處分所得扣除自
    己必要生活費用後，尚餘435,700元(計算式：888,728-453,
    028=435,700)，而普通債權人之受償總額為6,809元(108年
    度司執消債清字第79號卷第185頁，計算式：12,164-郵務送
    達費5,355=6,809)，低於前揭餘額，有消債條例第133條後
    段所定之事由而裁定不免責。又本院依司法事務官所製作並
    公告確定之債權表，核算債權人之債權金額、分配受償額如
    該裁定附表「債權額」欄、「分配受償額」欄所示，且認債
    務人聲請前兩年間可處分所得扣除自己及依法應受其扶養者
    所必要生活費用之數額後，尚有餘額435,700元，據此計算
    債務人「繼續清償至第141條所定各債權人最低應受分配額
    之數額」亦如該裁定附表所示，並有系爭裁定（含附表）在
    卷可參。
(二)次查，債務人於上開裁定不免責後，分別於111年7月8日、1
    11年7月11日向債權人富邦銀行清償75,178元、債權人國泰
    銀行清償27,890元、債權人花旗銀行清償18,010元、債權人
    遠東銀行清償38,583元、債權人玉山銀行清償5,134元、債
    權人中信銀行清償29,132元、債權人萬榮公司清償4,342元
    、債權人滙誠第一公司清償4,184元、債權人良京公司清償5
    5,030元、債權人仲信公司(承受自立新公司)清償115,891元
    、債權人金陽信公司清償28,331元、債權人艾星公司清償27
    ,187元，共計428,892元之事實(計算式：75,178+27,890+18
    ,010+38,583+5,134+29,132+4,342+4,184+55,030+115,891+
    28,331+27,187=428,892)，已據債務人提出111年7月8日富
    邦銀行存入存根、111年7月8日國泰銀行存款憑證(客戶收執
    聯)、111年7月11日花旗銀行繳款明細、111年7月11日遠東
    銀行新臺幣現金存入客戶收執聯、111年7月8日玉山銀行存
    款回條、111年7月8日中信銀行代收業務繳款憑證、111年7
    月8日上海商銀存款憑條、華南銀行活期性存款存款憑條(收
    據)、111年7月8日合作金庫存款憑條、111年7月8日陽信銀
    行無摺存款送款單為證(本院卷第55至59頁)，另有債權人回
    函可佐(本院卷第99至135、143、145頁)，自堪認為真實。
    是債務人清償之金額既達上述全體債權人依法應受清償之金
    額與應分配之數額，其依消債條例第141條聲請免責，於法
    並無不合，應予准許。
四、綜上所述，本件債務人前於受不免責之裁定確定後，已繼續
    清償達消債條例第133條所規定之數額，且各債權人受償額
    達其應受分配額，已符合消債條例第141條所規定之免責要
    件，從而，債務人聲請免責，為有理由，應予准許。
五、依消費者債務清理條例第132條、第141條，裁定如主文。
中　　華　　民　　國　　111 　年　　12　　月　　14　　日
                  民事第五庭    法　官　林修平
以上正本係照原本作成。
如不服本裁定應於送達後10日內向本院提出抗告狀，並繳納抗告
費新臺幣1,000元。
中　　華　　民　　國　　111 　年　　12　　月　　14　　日
                                書記官  宇美璇